【裁判字號】    97,交易,39
【裁判日期】    970229
【裁判案由】    公共危險
【裁判全文】
臺灣高雄地方法院刑事判決              97年度交易字第39號
公  訴  人  臺灣高雄地方法院檢察署檢察官
被      告  乙○○
上列被告因公共危險案件，經檢察官提起公訴（96年度偵字第32
655 號），被告於本院準備程序中為有罪之陳述，經本院裁定依
簡式審判程序獨任審理，判決如下：
    主  文
乙○○犯不能安全駕駛動力交通工具罪，累犯，處有期徒刑拾月
。
    事 實 及 理 由
一、乙○○於民國92、93年間因3 次酒後駕車之公共危險案件，
    經本院以92年度交簡字第1996號、92年度交簡字第2705號、
    93年度交簡字第2645號分別判處拘役80日、有期徒刑4 月、
    6 月確定，並均經執行完畢，嗣於94年間復因前後2 次酒後
    駕車之公共危險案件，經本院以94年度交易字第129 號及94
    年度交易字第328 號分別判處有期徒刑6 月及8 月確定， 2
    罪接續執行，甫於95年12月14日縮短刑期執行完畢。詎猶不
    知悔改，於96年10月10日上午10時許，在高雄縣鳥松鄉長庚
    紀念醫院後方某工地飲用半瓶高梁酒後，竟於飲酒完畢後，
    明知其已因服用酒類，控制力及注意力已達不能安全駕駛動
    力交通工具之程度，仍於同日上午11時許騎乘車牌號碼XJC-
    246 號重型機車欲返回其位於高雄市○○區○○里○○街96
    號之住處。嗣於行經鳥松鄉○○路與大埤路口，因飲酒致控
    制及反應、判斷能力均已降低，而與某姓名年籍均不詳之人
    所騎乘之機車發生擦撞而倒地。經警據報前往處理，並於同
    日下午1 時11分許以抽血檢驗血液中酒精濃度為260.6mg/dl
    ，經換算成酒測呼氣值已達每公升1.30毫克而查獲。
二、本件被告乙○○所犯為死刑、無刑徒刑或最輕本刑為3 年以
    上有期徒刑以外之罪，其於準備程序中就被訴犯罪事實，為
    有罪之陳述，經法官告知簡式審判程序之旨，並聽取當事人
    之意見後，依刑事訴訟法第273 條之1 第1 項規定，裁定進
    行簡式審判程序，合先指明。
三、上開犯罪事實，業據被告乙○○於警詢及偵查及本院審理時
    時均能坦承不諱，核與證人即在場目擊之人張淑娟證述之情
    節相符，並有長庚紀念醫院臨床病理檢驗報告單、道路交通
    事故現場圖、高雄縣政府舉發違反道路交通管理事件通知單
    各1 紙在卷可稽。按刑法第185 條之3 規定所謂「不能安全
    駕駛」，乃抽象危險犯，並不以發生具體危險為必要，對於
    呼氣酒精濃度已達每公升0. 55 毫克（0.55MG /L） 以上，
    肇事率為一般正常人之10倍，認為已達不能安全駕車之標準
    ，此業經法務部88年5 月18日以法88檢字第0016 69 號函告
    週知，應為絕對不能安全駕駛動力交通工具。又當人飲酒後
    ，若以呼氣酒精濃度測試器測得之呼氣濃度達到每公升0.5
    毫克時（約合體內血液中酒精濃度100MG/DL），反應較慢，
    感覺減低，將影響駕駛；達到每公升0.75毫克時，思考與個
    性行為均會改變；達到每公升1.0 毫克時，步態不穩，噁心
    嘔吐，精神混惑不清晰；達到每公升1.5 毫克時，說話不清
    楚，感覺喪失，視力模糊；達到每公升2.0 毫克時，體溫與
    血糖均降低，肌肉控制差，甚至會導致癲癇發作；達到每公
    升3.5 毫克時，則已經神智不清，反射減低，甚至呼吸抑制
    ，亦業據行政院國軍退除役官兵輔導委員會臺北榮民總醫院
    以88年8 月5 日（88）北總內字第26868 號函釋明確。查本
    件被告所測得之血液酒精濃度含量達260.6MG/DL，有長庚紀
    念醫院臨床病理檢驗報告單1 紙附卷可稽，換算為吐氣之酒
    精濃度高達每公升1.30毫克，依據上開研究報告有關駕駛人
    酒後駕車行為表現之結論，足認被告因飲酒已至反應較慢，
    感覺減低，將影響駕駛，思考與個性行為均會改變，步態不
    穩，噁心嘔吐，精神混惑不清晰，而達不能安全駕駛動力交
    通工具無疑。另參以被告酒後於上開時、地駕駛機車因不勝
    酒力，而失控與不詳人士駕駛之機車擦撞而摔倒，益證其因
    酒後駕控能力降低，已無法安全駕駛。是本件事證明確，被
    告犯行洵堪認定。
三、按刑法第185 條之3 業已於民國97年1 月2 日修正公布，並
    於同年月4 日施行，修正前刑法第185 條之3 規定：「服用
    毒品、麻醉藥品、酒類或其他相類之物，不能安全駕駛動力
    交通工具而駕駛者，處1 年以下有期徒刑、拘役或3 萬元以
    下罰金」，而修正後刑法第185 條之3 規定：「服用毒品、
    麻醉藥品、酒類或其他相類之物，不能安全駕駛動力交通工
    具而駕駛者，處1 年以下有期徒刑、拘役或科或併科15萬元
    以下罰金」，其中罰金刑部分已由3 萬元以下罰金，修正提
    高為15萬元以下罰金，並得併科處罰，是被告行為後法律已
    有變更，經比較新舊法之結果，以舊法有利於被告，依刑法
    第2 條第1 項但書之規定，應適用最有利於被告之舊法，即
    行為時之修正前刑法第185 條之3 處斷，合先敘明。
四、核被告乙○○所為，係犯修正前刑法第185 條之3 之不能安
    全駕駛動力交通工具罪。又被告於94年間復因前後2 次酒後
    駕車之公共危險案件，經本院以94年度交易字第129 號及94
    年度交易字第328 號分別判處有期徒刑6 月及8 月確定， 2
    罪接續執行，甫於95年12月14日縮短刑期執行完畢，有臺灣
    高等法院被告全國前案紀錄表1 紙附卷可稽，被告於上開有
    期徒刑執行完畢5 年內，故意再犯本件有期徒刑以上之罪，
    為累犯，應依刑法第47條第1 項規定，加重其刑。爰審酌被
    告曾於92、93及94年間先後因5 次酒後駕車之公共危險案件
    ，經本院以92年度交簡字第1996號、92年度交簡字第2705號
    、93年度交簡字第2645號、94年度交易字第129 號及94年度
    交易字第328 號分別判處拘役80日、有期徒刑4 月、6 月、
    6 月及8 月確定，有臺灣高等法院被告前案紀錄表附卷可稽
    ，竟不知悔改警惕，於多次飲酒後不能安全駕駛動力交通工
    具之犯行後，仍於本案酒後已達絕對不能安全駕駛狀態下，
    猶貿然駕駛汽車上路，罔顧公眾之交通安全，對其他用路人
    之安全構成重大威脅，惡性實屬重大，應從重量刑以收刑罰
    教化之效，且血液酒精濃度含量達260.6MG/DL，換算為吐氣
    後之酒精濃度高達每公升1.30毫克，惡害實屬重大，惟並未
    造成傷亡，且犯後坦承犯行，態度良好，及檢察官具體求處
    有期徒刑8 月等一切情狀，量處如主文所示之刑。
據上論斷，應依刑事訴訟法第273 條之1 第1 項、第284 條之 1
、第299 條第1 項前段，刑法第2 條第1 項前段、第185 條之 3
（修正前）、第47條第1 項，刑法施行法第1 條之1 ，判決如主
文。
本案經檢察官甲○○到庭執行職務。
中    華    民    國    97    年    2     月    29    日
                  鳳山刑事第一庭      法  官  陳盈吉
以上正本證明與原本無異。
如不服本判決，應於判決送達後10日內，向本院提出上訴狀。
中    華    民    國    97    年    2     月    29    日
                                      書記官  陳展榮
附錄本判決論罪科刑法條：
修正前刑法第185條之3：
服用毒品、麻醉藥品、酒類或其他相類之物，不能安全駕駛動力
交通工具而駕駛者，處1 年以下有期徒刑、拘役或30,000元以下
罰金。


司法院資訊處製作；財團法人民間司法改革基金會備份。
